臺灣高等法院臺中分院民事裁定　　　　　100年度抗字第122號
抗　告　人　齊榮蘭
相　對　人　林振弘
抗告人因與相對人間聲請返還擔保金事件，對於中華民國100年2
月15日臺灣苗栗地方法院100年度事聲字第1號所為裁定提起抗告
，本院裁定如下：
    主  文
抗告駁回。
抗告程序費用由抗告人負擔。
    理  由
一、本件原裁定意旨略以：本件抗告人於民國（下同）97年10月
    3日，依原法院97年度聲字第226號民事裁定，提供新臺幣（
    下同）36萬8723元為擔保金，並以原法院 97度存字第629號
    擔保提存事件提存後，聲請停止執行原法院97年度執天字第
    2442號強制執行事件。嗣抗告人對相對人提起原法院97年度
    訴字第 115號第三人異議之訴，經原法院判決抗告人敗訴，
    抗告人不服提起上訴，亦經本院以98年度上易字第99號判決
    駁回上訴。是本件抗告人聲請停止執行之本案訴訟係遭受敗
    訴之判決確定，而非勝訴確定，核與「供擔保之原因已消滅
    」之要件不合。而相對人即債權人林振弘雖於 99年9月26日
    具狀撤回強制執行案件，惟距抗告人提供擔保停止強制執行
    已有 1年11個月餘之久。抗告人並未賠償相對人因停止強制
    執行所生之損害，復未能舉證證明相對人確實無任何損害發
    生，則本件尚難謂應供擔保之原因已消滅。本件應僅符合「
    訴訟終結」之要件，抗告人應證明已定20日以上之期間，催
    告相對人行使權利而未行使，或應聲請法院通知相對人於一
    定期間內行使權利，相對人未行使時，抗告人始得聲請返還
    提存物。從而，抗告人遽謂本件供擔保之原因業已消滅，相
    對人無受損害云云，聲請返還前揭擔保金，於法自有未合。
    原裁定駁回抗告人之聲請，並無違誤。本件異議為無理由，
    應予駁回等語。
二、本件抗告意旨略以：抗告人於99年11月26日已提出原法院苗
    院源97執天字第2442號函，該函主旨：本院97執天字第2442
    號債權人林振弘與債務人王尚智等間拆屋還地強制執行事件
    ，業經債權人林振弘於 99年9月26日具狀撤回，特此通知。
    證實相對人已撤回強制執行，按民事訴訟法第 263條規定：
    訴經撤回者，視同未起訴。同理，強制執行經撤回者，應視
    同未提出強制執行。相對人因停止強制執行所生之損害，本
    可於撤回強制執行前提出請求，然相對人不提出請求，反而
    撤回強制執行，顯然相對人自願放棄自身權利，至為明顯。
    足證合於提存法第18條規定：擔保提存之提存人於提存後，
    有下列情形之一者，得聲請該管法院提存所返還提存物：第
    1項第3款規定：假扣押、假處分、假執行經裁判後未聲請執
    行，或於執行程序實施前撤回執行之聲請，得聲請該管法院
    提存所返還提存物云云，爰請求廢棄原裁定，另裁定返還擔
    保金。
三、按民事訴訟法第104條第1項規定：「有下列各款情形之一者
    ，法院應依供擔保人之聲請，以裁定命返還其提存物或保證
    書：一、應供擔保之原因消滅者。二、供擔保人證明受擔保
    利益人同意返還者。三、訴訟終結後，供擔保人證明已定20
    日以上之期間，催告受擔保利益人行使權利而未行使，或法
    院依供擔保人之聲請，通知受擔保利益人於一定期間內行使
    權利並向法院為行使權利之證明而未證明者」。又上開規定
    ，於其他依法令供訴訟上之擔保者準用之，同法第 106條前
    段亦有明定。經查，抗告人對相對人之強制執行提起異議之
    訴，並聲請供擔保停止執行，嗣後本件縱符合訴訟終結之要
    件，抗告人仍應證明已定20日以上之期間，催告相對人行使
    權利而未行使，或應聲請法院通知相對人於一定期間內行使
    權利，相對人未行使時，抗告人始得聲請返還提存物。揆諸
    前開法條之規定，抗告人逕以本件供擔保之原因業已消滅，
    相對人無受損害為由，聲請返還前揭擔保金，於法自有未合
    。又，本件抗告人聲請停止執行之本案訴訟係遭受敗訴之判
    決確定，而非勝訴確定，核與原聲請意旨所稱「供擔保之原
    因已消滅」之要件，亦屬有間。從而，原處分駁回抗告人返
    還擔保金之聲請，復經原裁定駁回抗告人之異議，於法並無
    違誤，抗告人仍執前詞，指摘原裁定不當，求予廢棄，並無
    理由，應予駁回。
四、據上論結，本件抗告為無理由，依強制執行法第 30條之1、
    民事訴訟法第495條之1、第449條第1項、第95條、第78條，
    裁定如主文。
中    華    民    國   100    年    3     月    14    日
                民事第三庭    審判長法  官  陳照德
                                    法  官  朱  樑
                                    法  官  曾謀貴
以上正本係照原本作成。
不得再抗告。
                                    書記官  陳慈傳
中    華    民    國   100    年    3     月    15    日
                                                      Ａ